臺灣臺北地方法院民事裁定  
                                  111年度北簡字第3612號
原      告  邱子沂
兼
法定代理人  陳柔惠
原      告  許再旺
被      告  鍾素娥
訴訟代理人  謝明發
上列當事人間損害賠償事件，本院裁定如下：
    主    文
原告之訴駁回。
訴訟費用由原告負擔。
    理    由
一、原告起訴主張：原告邱子沂、陳柔惠係臺北市○○區○○○路0段
    00巷00號5樓（下稱系爭5樓）之所有權人，原告許再旺係臺
    北市○○區○○○路0段00巷00號4樓（下稱系爭4樓）之所有權人
    ，被告係臺北市○○區○○○路0段00巷00號6樓（下稱系爭6樓）
    之所有權人。原告邱子沂、陳柔惠於民國108年3、4月發現
    所有之房屋主臥室、主臥室衛浴間、主臥室衛浴間隔鄰之房
    間及另間衛浴間之牆壁出現油漆剝落，嗣發現是系爭6樓即
    被告鍾素娥所有之水管線或地板防水層漏水；原告許再旺亦
    發現系爭4樓之天花板漏水，經找抓漏工人查看，亦稱是系
    爭6樓水管漏水，及被告房屋之前陽台之地板有龜裂，於其
    澆灌花盆或洗濯陽台時，水經由裂縫滲至5樓或4樓所致。上
    開事件，前經鈞院以108年度北簡字第17355號判決認定該漏
    水為系爭6樓防水層失效所致，並判決被告應給付原告邱子
    沂、陳柔惠新臺幣（下同）20萬4,165元，及被告應給付原
    告許再旺6萬6,000元，上訴後，經鈞院以109年度簡上字第3
    56號判決確定。因上述事件適用簡易程序，金額不得逾50萬
    元，原告邱子沂、陳柔惠於上訴審將20萬4,165元減縮聲明
    為19萬250元（差額為1萬3,915元），並撤回房租損失費用8
    萬元；原告許再旺將6萬6,000元減縮聲明為5萬1,800元（差
    額為1萬4,200元），上述皆為原告損失，故被告應再給付原
    告邱子沂、陳柔惠9萬3,915元（即1萬3,915元加計8萬元）
    ，及給付原告許再旺1萬4,200元。並聲明：被告應給付原告
    邱子沂、陳柔惠9萬3,915元及許再旺1萬4,200元，並均自起
    訴狀繕本送達翌日起至清償日止，按年息5％計算之利息。
二、按「於本案經終局判決後將訴撤回者，不得復提起同一之訴
    」、「原告之訴，有下列各款情形之一者，法院應以裁定駁
    回之。七、起訴違背第253條、第263條第2項之規定，或其
    訴訟標的為確定判決之效力所及者」，民事訴訟法第263條
    第2項、第249條第1項第7款分別定有明文。
三、經查：原告前已就同一請求向本院提起訴訟，經本院以108
    年度北簡字第17355號判決，當事人提起上訴，經本院以109
    年度簡上字第356號判決確定。而上述原告邱子沂、陳柔惠
    之修復費用20萬4,165元、房租損失費用8萬元及原告許再旺
    之6萬6,000元，均經本案終局判決後，原告將其中部分之訴
    撤回（即原告於前案110年9月17日上訴審準備程序中減縮上
    述修復費用及撤回房租損失費用，並表明捨棄不再請求，見
    該案二審卷第282頁），業據本院調取上述卷宗核閱無訛。
    依上述規定，原告復再行起訴，於法不合，應予駁回。
四、依民事訴訟法第436條第2項、第249條第1項第7款、第95條、第78條，裁定如主文。　　　　　　　　　　　　　　
中　　華　　民　　國　　111 　年　　3 　　月　　3 　　日
　　　　　　　　　　　　　  臺北簡易庭                   法  官  郭麗萍　
以上正本係照原本作成。
如不服本裁定，應於裁定送達後10日內向本庭提出抗告狀（須按
他造當事人人數附繕本），並繳納裁判費新臺幣1,000元。
中　　華　　民　　國　　111 　年　　3 　　月　　3 　　日
                      　　　    書記官　陳怡如